# 工程承包企业的垫资利息收入如何入账

提问人：zzr_0_0 时间：2011-11-15 10:39:14
请教大家，中国会计准则旧准则下，工程承包企业提供垫资而产生的利息收入应该记入哪个科目？ 利息收入还是其他业务收入？

回答人：chenyiwei
如果是非金融企业，多数是冲减财务费用。尽管这种情况在原准则下也符合《企业会计准则——收入》的收入定义和确认条件。